【裁判字號】    99,上訴,3310
【裁判日期】    990928
【裁判案由】    毒品危害防制條例
【裁判全文】
臺灣高等法院刑事判決                99年度上訴字第3310號
上  訴  人
即  被  告  甲○○
上列上訴人因違反毒品危害防制條例案件，不服臺灣板橋地方法
院99年度訴字第986 號，中華民國99年8月6日第一審判決（起訴
案號：臺灣板橋地方法院檢察署99年度毒偵字第1315號），提起
上訴，本院判決如下：
    主  文
上訴駁回。
    理  由
一、依刑事訴訟法第350條、第361條、第362條、第367條規定，
    不服地方法院之第一審判決而上訴者，須提出上訴書狀，並
    應敘明具體理由，為上訴必備之程式；其所提出之書狀未敘
    述上訴理由，或僅曾以言詞陳述上訴理由者，均應於上訴期
    間屆滿後20日內補提理由書於第一審法院。第一審法院經形
    式審查，認逾期未補提上訴理由者，應定期間先命補正；逾
    期未補正者，為上訴不合法律上之程式，應以裁定駁回。倘
    已提出上訴理由，但所提非屬具體理由者，則由第二審法院
    以上訴不合法律上之程式，判決駁回。而所謂具體理由，必
    係依據卷內既有訴訟資料或提出新事證，指摘或表明第一審
    判決有何採證認事、用法或量刑等足以影響判決本旨之不當
    或違法，而構成應予撤銷之具體事由，始克當之（例如：依
    憑證據法則具體指出所採證據何以不具證據能力，或依憑卷
    證資料，明確指出所為證據證明力之判斷如何違背經驗、論
    理法則）；倘僅泛言原判決認定事實錯誤、違背法令、量刑
    失之過重或輕微，而未依上揭意旨指出具體事由，或形式上
    雖已指出具體事由，然該事由縱使屬實，亦不足以認為原判
    決有何不當或違法者（例如：對不具有調查必要性之證據，
    法院未依聲請調查亦未說明理由，或援用證據不當，但除去
    該證據仍應為同一事實之認定），皆難謂係具體理由，俾與
    第二審上訴制度旨在請求第二審法院撤銷、變更第一審不當
    或違法之判決，以實現個案救濟之立法目的相契合，並節制
    濫行上訴（參照最高法院97年度台上字第892 號刑事判決意
    旨）。
二、本件被告不服原審判決，提起上訴，其於民國（下同）99年
    9月8日提出上訴理由狀稱：「被告在判決書中有記載，最後
    一次觀察勒戒於91年9月3日執畢出所，距今已有8 年之久未
    曾再犯，而被告從未有過戒治處分，也沒有毒品判決前科，
    此次毒品吸食含量也微輕，並非長期上癮者，原審不以判處
    觀察勒戒，改判處11月有期徒刑，因而不服判決提起上訴」
    云云。
三、查原審判決係認定：「被告前於90年間因施用第二級毒品案
    件經臺灣臺北地方法院以90年度毒聲字第1330號裁定送觀察
    、勒戒後，認無繼續施用毒品之傾向，於90年10月3 日釋放
    出所，同年月15日執行完畢，又於91年間因施用第一級毒品
    案件經臺灣板橋地方法院以91年度毒聲字第2460號裁定送觀
    察、勒戒後，認無繼續施用毒品之傾向，於91年9月3日釋放
    出所，同年月15日執行完畢。詎仍不知悔改，明知海洛因、
    甲基安非他命為毒品危害防制條例所列之第一級、第二級毒
    品，不得非法持有、施用，仍基於施用海洛因及甲基安非他
    命之犯意，於99年2月3日上午，在臺北縣三重市○○街58巷
    28之2 號處所內，以玻璃球吸食器施用第二級毒品甲基安非
    他命1次；另基於施用第一級毒品海洛因之犯意，於99年2月
    4 日上午，在上開處所，以香煙燃燒之方式，施用第一級毒
    品海洛因1 次。嗣於99年2月4日下午1 時50分許，在上開處
    所為警查獲，並扣得第一級毒品海洛因3 包（驗餘合計毛重
    0.9908公克），經警採集其尿液送驗後，鑑定結果呈嗎啡及
    甲基安非他命陽性反應等情。以被告所為係犯毒品危害防制
    條例第10條第1項、第2項之施用第一級毒品罪及第二級毒品
    罪。其於施用前後持有第一級毒品海洛因及持有第二級毒品
    甲基安非他命之低度行為，應分別為施用之高度行為所吸收
    ，均不另論罪。被告所犯前開2 罪間，犯意各別，行為互殊
    ，應分論併罰。」原審判決並詳載其審酌科刑之一切情狀之
    理由稱：「爰分別審酌被告前有毒品、詐欺、偽造文書等前
    科，顯示素行不佳，有臺灣高等法院被告前案紀錄表可參，
    竟於假釋期間，明知毒品危害之烈，未思改過自新，復分別
    施用第一級、第二級毒品而再犯本案，顯然先前屢經保安處
    分未收矯治、警惕之效，被告既無確實戒毒之決心，已難自
    拔，自應施以相當之刑罰，以期收教化之功能，兼衡其於本
    院審理時自知事證明確而坦承犯行，且其施用毒品犯行所生
    危害，主要以自戕身心健康為主，對於他人生命、身體、財
    產等法益，尚未查得重大直接危害等一切情狀，分別量處有
    期徒刑捌月、伍月，並定其應執行刑為有期徒刑拾壹月」（
    原審判決第4頁），故原審判決已就量刑刑度詳為審酌並
    明其理由，原審判決認事用法，核無違誤，量刑亦屬妥適，
    被告上訴意旨僅空泛指稱：「被告在判決書中有記載，最後
    一次觀察勒戒於91年9月3日執畢出所，距今已有8 年之久未
    曾再犯，而被告從未有過戒治處分，也沒有毒品判決前科，
    此次毒品吸食含量也微輕，並非長期上癮者，原審不以判處
    觀察勒戒，改判處11月有期徒刑，因而不服判決提起上訴」
    云云。惟查被告前於90年間因施用第二級毒品案件經臺灣臺
    北地方法院以90年度毒聲字第1330號裁定送觀察、勒戒後，
    認無繼續施用毒品之傾向，於90年10月3 日釋放出所，同年
    月15日執行完畢，又於91年間因施用第一級毒品案件經原法
    院以91年度毒聲字第2460號裁定送觀察、勒戒後，認無繼續
    施用毒品之傾向於91年9月3日釋放出所，同年月15日執行完
    畢，有臺灣高等法院被告前案紀錄表1份附卷可按，其於5年
    內再犯毒品危害防制條例第10條之罪，與毒品危害防制條例
    第23條第2 項之起訴條件符合，原審據以論科，於法並無不
    合，原審並已詳為說明上述理由，量刑亦無過重之情形，被
    告上訴意旨，尚不足以認原審判決有何不當或違法，核非上
    開法條規定之上訴應敘述之具體理由。此外，被告復未具體
    指摘原審判決關於認定事實、適用法律及量刑等事項，究竟
    有何違法或不當之具體情形。揆諸上開說明，本件上訴未敘
    述具體理由及不合法律上之程式，應予駁回，並不經言詞辯
    論為之。
據上論斷，應依刑事訴訟法第367條前段、第372條，判決如主文
。
中    華    民    國    99    年    9     月    28    日
                  刑事第三庭  審判長法  官  陳博志
                                    法  官  劉興浪
                                    法  官  許文章
以上正本證明與原本無異。
如不服本判決，應於收受送達後10日內向本院提出上訴書狀，其
未敘述上訴之理由者並得於提起上訴後10日內向本院補提理由書
（均須按他造當事人之人數附繕本）「切勿逕送上級法院」。
                                    書記官  蔡慧娟
中    華    民    國    99    年    9     月    28    日

司法院資訊處製作；財團法人民間司法改革基金會備份。
